臺灣高等法院刑事判決　　　　　　　　96年度上訴字第3459號
上　訴　人
即　被　告　甲○○
　　　　　　　　　　現於臺灣台北監獄台北分監執行
上列上訴人因毒品危害防制條例案件，不服臺灣臺北地方法院96
年度訴字第828號，中華民國96年7月17日第一審判決（起訴案號
：臺灣臺北地方法院檢察署96年度毒偵字第1344號），提起上訴
，本院判決如下：
    主  文
上訴駁回。
    事實及理由
一、本案經本院審理結果，認第一審以上訴人即被告甲○○犯毒
    品危害防制條例第10條第1項之施用第一級毒品罪、同條2項
    之施用第二級罪；就施用第一級毒品部分，依累犯規定，處
    有期徒刑1年10月，減為有期徒刑11月，並諭知扣案附表所
    示之毒品均沒收銷燬；就施用第二級毒品部分，亦依累犯規
    定，處有期徒刑1年2月，減為有期徒刑7月；應執行有期徒
    刑1年5月，扣案附表所示之毒品均沒收銷燬。認事用法及量
    刑均無不當，應予維持，並引用第一審判決書記載之事實、
    證據及理由（如附件）。
二、被告上訴意旨略以：伊在96年3月間，亦有因施用海洛因、
    甲基安非他命被警查獲，希望該案與本件併予審理云云。
    惟查：
  (一)按刑法及刑法施行法業於民國（下同）94年2月2日經總統
      以華總一義字第09400014901號令修正公布，並自95年7月
      1日施行，修正後刑法已刪除修正前刑法第56條連續犯之
      規定，是被告縱有如上訴意旨所指多次施用毒品之行為，
      荀係基於概括犯意，於密切之期間反覆實施同一基本構成
      要件之行為，亦無依修正前刑法第56條連續犯之規定論以
      一罪並加重其刑之餘地，殆無疑義。
  (二)又參諸刪除修正前刑法第56條之立法理由，乃為避免先前
      因適用連續犯之規定所衍生鼓勵犯罪之弊，致使國家刑罰
      權之行使發生不合理現象。至於刪除連續犯之規定後，則
      視具體情形依行為個數予以數罪併罰抑或認係一罪，亦即
      回歸依行為個數予以論罪科刑之原則。茲被告認伊於再有
      施用毒品之行為，希望與本件併予審理，此項論據尚難認
      於法有據；否則，如將被告於起訴後判決確定前之期間內
      多次施用毒品之行為，如均得與本件併予審理，相較於修
      正前刑法連續犯之規定，除範圍得以更加擴張外，而無法
      定加重其刑之適用，豈為事理之平？申言之，苟認被告再
      有施用毒品之行為，如均得與本件併予審理，則刪除連續
      犯規定藉以避免衍生鼓勵犯罪之弊，致使國家刑罰權之行
      使發生不合理現象之立法目的無法實現外，反較修正前刑
      法連續犯衍生之缺失更加嚴重，當非刑法修正之本意。
  (三)況被告所稱前有多次施用毒品，顯屬另一獨立施用毒品之
      行為，實難單以被告亦觸犯相同之毒品危害防制條例第十
      條施用毒品罪名，即謂其先後多次獨立施用毒品之行為，
      均得與本件併予審理。
  (四)綜上所述，本院認被告雖前有多次施用毒品，依法無從併
      予審理。是被告以上述理由提起上訴，並稱原審量刑過重
      ，為無理由，應予駁回。
據上論斷，應依刑事訴訟法第373條、第368條，判決如主文。
本案經檢察官吳國南到庭執行職務。
中　　華　　民　　國　　96　　年　　9　　月　　20　　日
 　　　　　　　　 刑事第十六庭審判長法　官　葉騰瑞
             　　　                 法　官　莊明彰
                   　　　           法　官　吳鴻章
以上正本證明與原本無異。
施用第一級毒品部分如不服本判決，應於收受送達後十日內向本
院提出上訴書狀，其未敘述上訴之理由者並得於提起上訴後十日
內向本院補提理由書（均須按他造當事人之人數附繕本）。
其他部分不得上訴。
                                    書記官　魏淑娟
中　　華　　民　　國　　96　　年　　9 　　月　　20　　日
附錄：本案論罪科刑法條全文
毒品危害防制條例第10條
施用第一級毒品者，處 6 月以上 5 年以下有期徒刑。
施用第二級毒品者，處 3 年以下有期徒刑。
